臺灣高等法院高雄分院民事裁定　　　　　 94年度抗字第291號
抗　告　人　中華郵政股份有限公司澎湖郵局
法定代理人　劉群麟
上列抗告人因與相對人鄭碧雲間給付票款強制執行事件，對於民
國94年5 月13日臺灣高雄地方法院93年度執字第1100號所為駁回
聲明異議之裁定提起抗告，本院裁定如下：
    主  文
原裁定廢棄。
台灣澎湖地方法院（93）澎院明執仁93執1100字第6410號執行命
令說明七所載之執行方法應予撤銷。
聲明及抗告程序費用由相對人負擔。
    理  由
一、抗告意旨略以：執行法院就93年執字第1100號強制執行事件
    ，於民國93年9 月7 日以93澎院明執仁93執1100字第6410號
    對第三人即抗告人發扣押命令。該扣押命令於說明六已載明
    ：「本命令之效力僅及於受文者之第三人銀行內之存款帳戶
    為限，不及於其他分行，不及於將來之存款」，竟又於說明
    七記載：「本件執行命令有效期間至93年9 月30日」，二者
    之記載互相矛盾，且說明七之執行方法已違反強制執行法第
    115 條第1 項規定之扣押命令之效力，顯非合法。故勞保局
    於93年9 月20日匯入債務人在抗告人銀行帳戶內之新台幣
    438988元款項，並非強制執行法第115 條之1 第1 項所稱之
    債權，應非該扣押命令效力所及。執行法院駁回抗告人就該
    執行命令說明七執行方法之異議，顯有違誤，求予廢棄原裁
    定，撤銷前揭扣押命令說明七之執行方法等語。
二、按強制執行法第12條第1 項前段規定，當事人或利害關係人
    ，對於執行法院強制執行之命令，或對於執行法官、書記官
    、執達員實施強制執行之方法，強制執行時應遵守之程序，
    或其他侵害利益之情事，得於強制執行程序終結前，為聲請
    或聲明異議。又強制執行法第115 條第1 項之扣押命令，乃
    關於債務人對於第三人之金錢債權之執行方法，以禁止債務
    人就該金錢債權為收取或其他處分，並禁止第三人向債務人
    清償，其目的在於供債權人將來收取債權或受清償，則對於
    債務人金錢債權之扣押，自以經執行法院依同條第2 項規定
    ，以命令許債權人收取或將該債權移轉於債權人，而經債權
    人收取該債權，或命第三人向執行法院支付轉給債權人之時
    ，始為該執行程序之終結。本件抗告人係指摘執行法院所為
    本件扣押命令中記載「本件執行命令有效期間至93年9 月30
    日」之執行方法於法不合，聲明異議，且執行法院於93年9
    月7 日對抗告人就執行債務人之存款發扣押命令，迄抗告人
    聲明異議之時，債權人尚未自該扣押之債權受償，該執行程
    序即未終結，則抗告人之聲明異議，於程序上並無不合，先
    予敘明。
三、次按強制執行法第115 條之1 規定，對於薪資或其他繼續性
    給付之債權所為強制執行，於債權人之債權額及強制執行費
    用額之範圍內，其效力及於扣押後應受及增加之給付。此所
    稱「薪資或其他繼續性給付之債權」，係指基於同一之法律
    關係繼續所發生之債權，亦即債權發生原因之基礎法律關係
    ，於扣押時已存在，本此法律關係有繼續收入之債權，如薪
    資、租金、利息等。故債務人對於金融機構之存款債權，除
    另有約定外，非屬繼續性給付之債權，對存款債權所為之強
    制執行，其效力應不及於扣押後始存入之存款。本件執行法
    院所為扣押命令係於93年9 月10日送達抗告人，惟該命令於
    說明七記載「本件執行命令有效期間至93年9 月30日」，使
    扣押之效力及於扣押後債務人新存入之存款，違反強制執行
    法之規定，其執行方法自有侵害抗告人情事。原裁定駁回抗
    告人之聲明異議，核有未洽。抗告意旨指摘原裁定不當，聲
    明廢棄原裁定，並撤銷前揭扣押命令說明七所記載之執行方
    法，為有理由，應予准許。
四、依民事訴訟法第492 條、第95條、第78條，裁定如主文。
中    華    民    國    94    年    8     月    5     日
                            民事第六庭
                                審判長法官 許明進
                                法      官 張明振
                                法      官 謝肅珍
以上正本證明與原本無異。
本件不得再抗告。
中    華    民    國    94    年    8     月    5     日
                                書  記  官 廖素珍